【裁判字號】    98,審訴,4387
【裁判日期】    981127
【裁判案由】    毒品危害防制條例
【裁判全文】
臺灣高雄地方法院刑事判決            98年度審訴字第4387號
公  訴  人  臺灣高雄地方法院檢察署檢察官
被      告  乙○○
上列被告因毒品危害防制條例案件，經檢察官提起公訴（98年度
毒偵字第5160、5756號），本院依簡式審判程序審理，判決如下
：
    主  文
乙○○犯如附表所示之肆罪，均累犯，各處如附表所示之刑。應
執行有期徒刑壹年拾月。
    事實及理由
一、本件被告乙○○所犯之罪，為死刑、無期徒刑、最輕本刑為
    3 年以上有期徒刑以外之罪，其於準備程序進行中，就被訴
    事實為有罪之陳述，經本院告知簡式審判程序之旨，並聽取
    檢察官及被告之意見後，裁定進行簡式審判程序。
二、犯罪事實：
    乙○○曾因施用毒品案件，經本院以87年度毒聲字第1046號
    裁定送觀察、勒戒後，認無繼續施用毒品之傾向，於民國87
    年7 月28日釋放出所（指揮書執畢日期87年8 月13日），並
    由臺灣高雄地方法院檢察署檢察官以87年度偵字第16180 號
    為不起訴處分確定。於前開觀察、勒戒執行完畢釋放後5 年
    內，又因施用毒品案件，經臺灣高等法院高雄分院以90年度
    上易字第1234號判處有期徒刑8 月確定。另因竊盜、施用毒
    品等案件，經本院以93年度訴字第1033號、93年度簡字第27
    10號、93年度易字第1286號、93年度訴字第2744號分別判處
    有期徒刑1 年、8 月、4 月、6 月、8 月、1 年、8 月確定
    ，上開各罪嗣經裁定減刑並定應執行有期徒刑1 年1 月15日
    確定，於97年12月22日縮短刑期假釋出監並付保護管束，於
    98年4 月28日保護管束期滿未經撤銷假釋，視為執行完畢。
    詎仍未戒除毒癮，復分別基於施用第一級毒品海洛因及第二
    級毒品甲基安非他命之犯意，分別於附表所示之時地施用第
    一級毒品海洛因及第二級毒品甲基安非他命（施用第一、二
    級毒品之時間、地點、查獲時間及地點均如附表所示）。
三、證據名稱：
    被告於本院審理中之自白，尿液採證代碼表- 姓名對照表（
    代碼：A98373、E226）、高雄市立凱旋醫院98年8 月18日（
    代碼：A98373）、98年8 月24日（代碼：E226）濫用藥物尿
    液檢驗報告各1 紙，臺灣高等法院被告前案紀錄表。
四、核被告上開所為，分別係犯毒品危害防制條例第10條第1 項
    、第2 項之施用第一、二級毒品罪。其持有第一級毒品海洛
    因、第二級毒品甲基安非他命之低度行為，分別為施用之高
    度行為吸收，均不另論罪。被告所犯上開4 罪，犯意各別，
    行為互殊，應予分論併罰。被告有如前開犯罪科刑及執行紀
    錄，此有臺灣高等法院被告前案紀錄表1 份在卷可稽，其前
    受徒刑之執行完畢後，5 年以內分別故意再犯本件有期徒刑
    以上之4 罪，均為累犯，應依刑法第47條第1 項規定，各加
    重其刑。爰審酌被告前經觀察勒戒及刑罰之執行，仍未能徹
    底戒絕毒品，復再犯本件施用毒品罪，顯見其自制力不足，
    無法擺脫毒品，未能體悟施用毒品對自己、家人造成之傷害
    及社會之負擔，惟念所犯施用毒品罪乃屬戕害自身身心健康
    行為，尚未對他人造成實害，其行為本身對社會所造成之危
    害並非直接，反社會性之程度應屬較低，且其犯後已坦認犯
    行等一切情狀，分別量處如主文所示之刑及定應執行刑。
據上論斷，應依刑事訴訟法第273 條之1 第1 項、第299 條第1
項前段、第310 條之2 、第454 條第1 項，毒品危害防制條例第
10條第1 項、第2 項，刑法第11條前段、第47條第1 項、第51條
第5 款，判決如主文。
本案經檢察官甲○○到庭執行職務。
中    華    民    國    98    年    11    月    27    日
                  刑事第十庭  法  官  顏銀秋
以上正本證明與原本無異。
如不服本判決應於收受本判決後10日內向本院提出上訴書狀，並
應敘述具體理由，如未敘述上訴理由者，應於上訴期間屆滿後20
日內補提理由書狀於本院（均須按他造當事人之人數附繕本）「
切勿逕送上級法院」。
中    華    民    國    98    年    11    月    27    日
                              書記官  林豐富
附錄論罪科刑法條：
毒品危害防制條例第10條
施用第一級毒品者，處6月以上5年以下有期徒刑。
施用第二級毒品者，處3年以下有期徒刑。
附表：
┌─┬────┬────┬───────────┬─────┬─────────┐
│編│施用時間│施用地點│    查獲時間、地點    │所犯之罪  │所處之刑          │
│號│        │        │                      │          │                  │
├─┼────┼────┼───────────┼─────┼─────────┤
│1 │98年7 月│在高雄市│嗣乙○○於98年7月30日 │施用第二級│累犯，處有期徒刑肆│
│  │29日某時│鼓山區九│凌晨3時許，途經高雄市 │毒品      │月。              │
│  │        │如四路94│新興區○○○路與中山橫│          │                  │
│  │        │3 號5 樓│路口時，因形跡可疑，為│          │                  │
│  │        │住處，以│警盤檢，且因乙○○係高│          │                  │
│  │        │將甲基安│雄市政府警察局鼓山分局│          │                  │
│  │        │非他命置│列管毒品調驗人口，嗣經│          │                  │
│  │        │入玻璃球│警徵得其同意於同日凌晨│          │                  │
│  │        │內燒烤吸│3時40分許至高雄市政府 │          │                  │
│  │        │食產生煙│警察局新興分局採集其採│          │                  │
│  │        │霧之方式│尿後送驗後，結果確呈可│          │                  │
│  │        │，施用第│待因、嗎啡及甲基安非他│          │                  │
│  │        │二級毒品│命陽性反應            │          │                  │
│  │        │甲基安非│。                    │          │                  │
│  │        │他命1 次│                      │          │                  │
├─┼────┼────┼───────────┼─────┼─────────┤
│2 │98年7 月│在上址，│      同   上         │施用第一級│累犯，處有期徒刑玖│
│  │29日某時│以將海洛│                      │毒品      │月。              │
│  │        │因摻入香│                      │          │                  │
│  │        │煙吸食之│                      │          │                  │
│  │        │方式，施│                      │          │                  │
│  │        │用第一級│                      │          │                  │
│  │        │毒品海洛│                      │          │                  │
│  │        │因1 次  │                      │          │                  │
├─┼────┼────┼───────────┼─────┼─────────┤
│3 │98年8 月│在上址，│嗣乙○○於98年8月11日 │施用第二級│累犯，處有期徒刑肆│
│  │10日某時│以將甲基│凌晨3時25分許，途經高 │毒品      │月。              │
│  │        │安非他命│雄市鼓山區○○○路與美│          │                  │
│  │        │置入玻璃│術南二路口時，因形跡可│          │                  │
│  │        │球內燒烤│疑，為警盤檢，且因黃景│          │                  │
│  │        │吸食產生│禹係高雄市政府警察局鼓│          │                  │
│  │        │煙霧之方│山分局列管毒品調驗人口│          │                  │
│  │        │式，施用│，嗣經警徵得其同意於同│          │                  │
│  │        │第二級毒│日凌晨4時50分許至高雄 │          │                  │
│  │        │品甲基安│市政府警察局鼓山分局採│          │                  │
│  │        │非他命1 │集其採尿後送驗後確呈現│          │                  │
│  │        │次      │嗎啡及甲基安非他命陽性│          │                  │
│  │        │        │反應。                │          │                  │
├─┼────┼────┼───────────┼─────┼─────────┤
│4 │98年8 月│在上址，│      同編號3         │施用第一級│累犯，處有期徒刑玖│
│  │10日某時│以將海洛│                      │毒品      │月。              │
│  │        │因摻入香│                      │          │                  │
│  │        │煙吸食之│                      │          │                  │
│  │        │方式，施│                      │          │                  │
│  │        │用第一級│                      │          │                  │
│  │        │毒品海洛│                      │          │                  │
│  │        │因1 次  │                      │          │                  │
└─┴────┴────┴───────────┴─────┴─────────┘


司法院資訊處製作；財團法人民間司法改革基金會備份。
